臺灣臺南地方法院民事判決
109年度勞訴字第50號
原      告  鄭克祥  
被      告  社團法人臺南市臺南都志願服務協會

法定代理人  鄭女勤  
訴訟代理人  王正宏律師
            楊雨錚律師
            郭俐文律師
上列當事人間請求給付薪資等事件，經於民國110年1月26日言詞
辯論終結，本院判決如下：
    主    　文
原告之訴及假執行之聲請均駁回。
訴訟費用由原告負擔。
    事實及理由
甲、程序方面：
一、按訴狀送達後，原告不得將原訴變更或追加他訴，但被告同
    意者、或請求之基礎事實同一者、或擴張或減縮應受判決事
    項之聲明者，民事訴訟法第255條第1項第1款、第2款分別定
    有明文。本件原告起訴原請求：⒈確認原告與被告間僱傭關
    係存在。⒉被告應給付原告新臺幣（下同）240,109元。嗣於
    訴狀送達後，又於民國109年12月1日變更上開第二項聲明請
    求金額為234,689元，核其請求之基礎事實不變，應屬訴之
    聲明之減縮，依前開規定，應予准許。
二、按確認法律關係之訴，非原告有即受確認判決之法律上利益
    者，不得提起之，民事訴訟法第247條第1項前段定有明文。
    所謂即受確認判決之法律上利益，係指法律關係之存否不明
    確，原告主觀上認其在法律上之地位有不安之狀態存在，且
    此種不安之狀態，能以確認判決將之除去者而言，若縱經法
    院判決確認，亦不能除去其不安之狀態者，即難認有受確認
    判決之法律上利益（最高法院52年臺上字第1240號判例意旨
    參照）。本件原告主張遭被告違法解雇，因認兩造間雇傭關
    係仍存在等語，為被告所否認，則原告訴請確認兩造雇傭關
    係存在，以除去其法律上地位之不安定，依前開說明，自有
    確認之利益。
乙、實體方面：
一、原告起訴主張：原告於106 年1 月3 日受雇於被告，原告於
    108 年12月6 日獲知於108 年12月31日被資遣，並於108 年
    12月23日收到非自願離職通知書，然原告受雇期間並無過失
    ，亦無不能勝任工作之情事，被告違法解雇，爰提起本訴請
    求確認原告與被告間僱傭關係存在，並請求被告給付原告23
    4,689 元，其中包含⒈105年12月30日（星期五）至106 年1 
    月2 日（星期一）薪資4,165元【計算式：833元(每日薪資)
    ×5 天（包含2天假日應計算雙倍薪資、另扣除補休1日）＝4,
    165元】。⒉加班費207,200 元【計算式：1480小時×140元（
    時薪）＝207,200元】：加班1480小時包含早上8點前加班394
    小時，下午17點30分到18點30分加班18小時，下午18點30分
    後加班11小時，每日工時超過1.5小時共993小時，謀職假64
    小時）。⒊特休假14天未休薪資11,662元【計算式：日薪833
    元×14天＝11,662元】。⒋3 年內假日訓練5,831 元【計算式
    ：833元×7天＝5,831 元】。⒌資遣通知不足期間5,831 元【
    計算式：833元×7天＝5,831元】。並聲明：㈠確認原告與被告
    間僱傭關係存在。㈡被告應給付原告234,689元。㈢願供擔保
    請准宣告假執行。
二、被告抗辯：
　㈠原告自106年1月3日至108年12月31日之任職期間，負責駕駛
    車牌號碼為000-0000之復康巴士。在原告任職期間，被告經
    常接到民眾申訴原告之電話，更曾有闖紅燈之情事，且原告
    對於出勤總表之填寫錯誤率極高，實已影響之後台南市政府
    對被告之評鑑，而評鑑若未能通過，則無法承接台南市政府
    的復康巴士業務，原告甚至還浮報工時，藉此向被告申請補
    休或領取加班費，足認其工作態度消極、怠惰、敷衍，無法
    完成被告所交派之工作及任務，且態度不佳，亦無忠實履行
    勞動契約之意願，經主管多次口頭勸戒及輔導均無效，故被
    告依勞動基準法第11條第5款之規定，資遣原告，為有理由
    。
  ㈡原告係於106年1月3日始任職於被告協會，被告本即無給付  
        原告105年12月30日至106年1月2日薪資之義務。縱認原
    告
    於105年12月30日即任職於被告協會，其計算之天數和金額 
    亦非正確。
  ㈢原告主張以時薪140元來計算加班費，但原告之平均薪資為2
    萬5000元，故時薪應以104元計算，且被告均有依照原告打
    卡時間，給予原告加班費或是補休；而原告上班時間是從早
    上8點到下午5點30分，雖每天工作時間乍看為9.5小時，但
    因復康巴士之司機必需依據每天不同乘客之需求，機動安排
    車輛，無法事先排定或固定之載運路線和載運時間，且司機
    係單人在外負責載運工作，不在被告之指揮監督之下，交通
    狀況亦無法事先掌握，再 者，載運過程受到司機個人之車
    行速度及司機主觀因素（休息次數及時間、是否中途延宕、
    賺取加班費等）所影響，故基於上開行業特性，被告難以統
    一約定何時為司機之休息時間，且難以統一安排地方讓司機
    休息，即與司機們約定，在空班期間就是司機之休息時間。
    是以，實際上扣除掉原告自行休息之時間，原告每天之工作
    時間其實根本就不到9.5小時，故其主張被告應給付其任職
    期間有上班天數之每天1.5小時之加班費云云，實無理由。
    另被告無於預告期間不給予原告謀職假之情形，係原告在可
    以請8天謀職假之情況下，自己只請了4天，且原告亦無因請
    謀職假而發生未領取工資之情形。
  ㈣原告之任職期間係自106年1月3日至108年12月31日，尚未 滿
    三年，何來14天特休假可言。況且，被告均有依照勞動基準
    法（下稱勞基法）第38條第1項之規定，依照原告之年資給
    予特休假。
　㈤原告之任職期間尚未滿三年，依勞基法第16條第1項第2款 規
    定，被告協會只需於20天前預告即可，而原告業已自承被告
    於108年12月6日即通知資遣，故被告確實業已依照前開規 
    定，於資遣前20天即預告，原告自不得主張預告工資 。
　㈥答辯聲明：原告之訴駁回，如受不利判決，願供擔保，請准
    免予假執行。　
三、兩造不爭執事項：
　㈠原告自106 年1 月3 日起以被告為投保單位投保勞健保，並
    於108 年12月31日退保。
  ㈡原告任職之初月薪為22,000元，於離職前六個月之平均工資
    為25,000元（包含月薪21,400元、全勤獎金1,200 元、伙食
    津貼2,400 元）。
  ㈢被告於108 年12月6 日向原告為資遣預告，並於同年12月23
    日開立非自願離職證明書與原告，於108 年12月31日正式資
    遣原告。
  ㈣關於原告之工作時間，被告規定為早上8 時打上班卡，17時
    30分打下班卡。
  ㈤原告與被告間之雇傭契約為一年一聘，雙方於108 年所簽訂
    之「社團法人臺南市臺南都志願服務協會工作人員僱用契約
    書」所約定之僱用期間為108 年1 月1 日起至108 年12月31
    日止，並於契約書中記載「其餘空班時間為其休息時間，不
    納入工時」等文字。
  ㈥原告曾於108 年6 月17日於台南市○○區○○路○○○○路
    ○○○○○○○○○號誌管制之交岔路口闖紅燈」，經科學
    儀器採證逕行舉發違反道路交通管理事件，該部分科處的罰
    鍰原告已經繳納。
  ㈦原告對於其已領取被告給付之資遣費（相當1個半月的薪資)
    表示不爭執。
  ㈧兩造於109 年2 月24日於台南市政府勞工局召開臺南市政府
    勞工局勞資爭議調解會議，惟勞資雙方意見不一致，調解不
    成立。
  ㈨原告106年1月3日至106年4月30日每月薪資為22,000元（日
    薪為733元【計算式：22,000元÷30天＝733元】，時薪為92
    元【計算式：733元÷8小時＝92元】）。106年5月1日至107
    年12月31日每月薪資為24,000元（日薪為800元【計算式：2
    4,000 元÷30 天＝800 元】，時薪為100 元【計算式：800
    元÷8小時＝100 元】）。108 年1 月1 日至108 年12月31日
    每月薪資為25,000元（日薪為833 元【計算式：25,000元÷3
    0 天＝833 元】，時薪為104 元【計算式：833 元÷8小時＝
    104 元】）。
  ㈩證人楊永昌於105 年12月30日帶領原告見習，教導原告車輛
    保養、裝備使用，並讓原告實際操作，但未讓原告實際開車
    。　　 
四、兩造爭執事項：
　㈠原告請求確認雇傭關係存在，有無理由？
  ㈡原告請求被告給付以下項目及金額有無理由？
  ⒈105年12月30日（星期五）至106 年1 月2 日（星期一）薪
    資4,165 元【計算式：833 元( 每日薪資)×5 天（包含2 天
    假應計算雙倍薪資、另扣除補休1 日）＝4,165 元】。
  ⒉加班費207,200 元【計算式：1480小時×140元（時薪）＝2
    07,200元】（1480小時包含早上8 點前加班394 小時，下午
    17點30分到18點30分加班18小時，下午18點30分後加班11小
    時，每日工時超過1.5 小時共993 小時，謀職假64小時）。
  ⒊特休假14天未休薪資11,662元【計算式：833 元×14 天＝11
    ,662 元】。
  ⒋3 年內假日訓練5,831 元【計算式：833元×7天＝5,831 元
    】。
  ⒌資遣通知不足期間5,831 元【計算式：833 元×7天＝5,831
    元】。 
五、得心證之理由：
　㈠兩造間僱傭關係不存在：
    ⒈按勞工對於所擔任之工作確不能勝任時，雇主得預告勞工
      終止勞動契約，勞基法第11條第5款定有明文。所謂「確
      不能勝任工作」，非但指能力上不能完成工作，即怠忽所
      擔任之工作，致不能完成，或違反勞工應忠誠履行勞務給
      付之義務亦屬之（最高法院86年度台上字第688號判決意
      旨參照）。契約當事人一方之行為倘與他方當事人（事業
      主）之事業活動有直接關連，而該行為有損害事業主之社
      會形象評價、商業競爭力、內部秩序紀律之維護時，若雙
      方就事業主有終止契約權利之約定，並未違反公序良俗、
      強制禁止之規定，基於契約自由原則，應認該約定為合法
      、有效。且是否有該當行為，事業主應有依相關約定認定
      之權限。倘非恣意為之，亦非法所禁止（最高法院 98 年
      度台上字第 1276 號 民事判決意旨參照）。
　　⒉被告抗辯：被告所營者，乃臺南市政府社會局所委託之復
      康巴士接送業務，該業務係逐年發包，被告業務執行狀況
      如未達到臺南市政府評鑑通過，被告次年即可能無法辦理
      此等業務，被告於工作規定中與員工明文約定「多次不按
      規定填寫班次表內容，經會計人員或行政人員說明後仍未
      改善者」得為懲戒之原因。而原告任職期間，曾於108年6
      月17日下午3時50 分許，在臺南市永康區中華路與中華二
      路口（南向），駕駛車牌號碼為000-0000之復康巴士，行
      經有燈光號誌管制之交岔路口時，因闖紅燈而遭舉發；另
      有以下遭被告發現就出勤總表填寫錯誤或是填載不齊全之
      情形：⑴改派和取消之總數量寫錯、金額寫錯、漏未簽名
      、自行塗改過後未蓋章、有陪同人但未記載陪同金額等；
      ⑵被告於108年10月4日發通知予全體同仁，告知原則上不
      管低收、中低收入戶與受災戶這些不收費的個案，皆需開
      立電子收據，並黏貼於收據黏貼憑證上，但原告針對前開
      不收費的個案，仍然常常忘記開立電子收據等情，業據提
      出臺南市警察局舉發違反道路交通管理事件通知單、原告
      填寫錯誤之出勤總表、108 年10月4 日發給員工之通知、
      原告漏開單之憑證、原告提早載客之出勤總表（本院卷一
      第49-71 頁）、臺南市政府社會局108 年11月6 日南市社
      身字第1081298294號函、臺南市臺南都志願服務協會復康
      巴士「復康行政」群組LINE對話截圖及社團法人臺南市臺
      南都志願服務協會「志協永華區」群組LINE對話截圖、原
      告106年、107年、108年缺失表及出勤總表等件影本（本
      院卷二、卷三、卷四），107 年1 月26日復康巴士大家庭
      LINE截圖及原告退出群組紀錄截圖、108 年9 月30日復康
      巴士大家庭LINE截圖、108 年10月17日復康行政群LINE截
      圖、108 年10月17日志協永華區LINE截圖（本院卷一第33
      5-347頁）為證，原告對於上開被告提出之證據內容真正
      並不爭執，僅主張其任職期間未因班表填載錯誤而受懲處
      ，堪信被告上開抗辯屬實。
　　⒊觀被告提出之原告缺失表及出勤總表相對照，原告自106年
      1月任職於被告擔任復康巴士司機職務起，原告每個月都
      會有班表填寫錯誤的情形出現 ，且相同的錯誤不斷的重
      複出錯，原告主張其經主管提醒即更正未再犯云云，與事
      實不合，難予採信。
　　⒋又依原告缺失表及出勤總表，原告於106年共出勤 227日，
      其中有70日出現缺失，發生缺失之比例為30.83%；於107
      年共出勤222日，其中有91日出現缺失，發生缺失之比例
      為40.99%；於108年共出勤214日，其中有65日出現缺失，
      發生缺失之比例為30.84%，而依兩造簽訂之108年度復康
      巴士工作規定（下稱系爭工作規定）第6條第1項第1款約
      定「員工有下列情事之一者，經查證確實有具體事證者，
      得予記過：1.多次不按規定填寫班次表內容，經會計人員
      或行政人員說明後仍未改善者。」（本院卷第234頁），
      工作人員雇用契約書（下稱系爭契約書）第五條約定「乙
      方應接受甲方工作上之指派調遣，並遵守甲方之一切規定
      ，如因工作不力、不接受指派或違背有關規定，甲方得隨
      時解僱之。」（本院卷第238頁），被告辯稱：原告上開
      缺失，業經被告行政人員於出勤總表中註記，並於兩造LI
      NE對話群組說明，亦有上開LINE對話截圖附卷可參，堪信
      屬實，據此，被告主張原告有多次不按規定填寫班次表內
      容，經行政人員說明未改善之情事，因此違反系爭工作規
      定第6條第1項第1款事由，被告得依系爭契約書第五條約
      定予以解僱等語，即屬有據。
    ⒌原告雖又稱：原告任職期間並未受被告懲戒，被告解僱不
　　　符合最後手段性原則云云。然查：
　　　⑴按勞基法第11條第5款規定，勞工對於所擔任之工作確不
        能勝任時，雇主得預告勞工終止勞動契約，揆其立法意
        旨，重在勞工提供之勞務，如無法達成雇主透過勞動契
        約所欲達成客觀合理之經濟目的，不論基於因勞工客觀
        上學識、能力、身心狀況不能勝任工作，或主觀上能為
        而不為，在雇主於使用勞基法所賦予之各種手段後，仍
        無法改善情況下，始應允雇主給付資遣費終止勞動契約
        ，以符「解僱最後手段性原則」（最高法院109年度台
        上字第2206號判決意旨參照）。
      ⑵查系爭契約書第5條關於解雇之約定文字係「乙方應接受
        甲方工作上之指派調遣，並遵守甲方之一切規定，如因
        工作不力、不接受指派或違背有關規定，曱方得隨時解
        僱之」，並非約定「違背有關規定『而受懲戒之處分者』
        」，才能予以解雇，原告主張需先予懲戒才能予以解雇
        云云，容有誤解。而原告有不能勝任工作之情，填載報
        表錯誤率高達30%-40%之間，且經被告多次要求改善未
        果，已如前述，聘僱原告已難達被告所欲達成之客觀經
        濟目的，因認被告資遣原告並未違反最後手段性原則。
        是被告於108年12月6日通知原告以勞基法第11條第5款
        規定預告於同年12月31日終止勞動契約，應屬合法。則
        兩造間勞動契約業於108年12月31日合法終止，原告訴
        請確認兩造間僱傭關係存在，為無理由。
  ㈡原告無請求105年12月30日至106年1月2日薪資之權利：
　　⒈按民法第482條規定：稱僱傭者，謂當事人約定，一方於一
      定或不定之期限內為他方服勞務，他方給付報酬之契約。
      而勞動基準法所規定之勞動契約，乃當事人之一方，在從
      屬於他方之關係下，提供職業上之勞動力，由他方給付報
      酬之契約。換言之，受僱人於勞動契約有效期限內，有為
      雇主提供勞務之義務。倘該勞務之性質，必須經特殊訓練
      及格後始能提供，僱用人為將來能由特定受僱人提供該當
      之勞務，方為職前必要之訓練，則於訓練期間內受僱人既
      無提供勞務之可能性，除非契約有特別約定外，即難謂於
      職前訓練期間，雙方間已有勞動契約關係存在。（最高法
      院 98 年度台上字第 1276 號 民事判決意旨參照）。
　　⒉原告主張其係105年12月30日到職接受被告派遣云云，為被
      告所否認，並辯稱：原告到職日為106年1月3日，105年12
      月30日係職前訓練等語，並舉證人楊永昌證述：「原告部
      分時間已經三、四年前，我不太記得，以我帶的情形，原
      先會依照組長的指示，組長會指示有新人進來，新人有時
      候是一個人帶，有時候是兩個人帶，組長會看時間能不能
      配合，要帶的當天，我們會跟新進司機在車場，約八點前
      在車場，我的班表當天也會排比較後面，讓我比較有時間
      跟新進人員做一些車輛的保養、裝備的使用，例如輪椅的
      升降梯，有時間會請新進人員親自操作，車子的品檢也會
      向新進人員介紹，到需要接案主的時間，會一邊跟新進人
      員講解，到案主那邊，要做哪些動作，我會先示範將案主
      的輪椅如何操作讓新進人員看，升降梯載人的實際狀況，
      就讓新進人員操作，看新進人員操作是否到位，路線讓新
      進人員有個印象。（證人是否還記得原告去見習的時候，
      是否有實際讓原告開車？）沒有，因為我帶人從來不讓新
      進人員開車，見習的時候還不是正式人員。」等語（本院
      卷一第403、404頁），依證人所述，原告105年12月30日
      當天並未實際開車提供勞務，應屬職前訓練性質，依前揭
      說明於職前訓練期間，雙方間尚不存在勞動契約關係，原
      告主張兩造間自105年12月30日起即成立勞動契約，並請
      求被告給付105年12月30日起至106年1月2日止之薪資4,16
      5元，即屬無據。
  ㈢關於加班費部分：
　　⒈原告主張其任職被告協會期間，於早上8點前加班394小時
      ，下午17點30分到18點30分加班18小時，下午18點30分後
      加班11小時，每日工時超過1.5小時共993小時等語，為被
      告所否認，並辯稱：被告並未要求原告提早到班，原告超
      過下班時間之加班，被告亦均依原告聲請給付加班費，被
      告給予原告之每月薪資已高於基本工資，無積欠原告上開
      加班費等語。經查：
　　　⑴原告請求早上8點前加班部分：
　　　　①按「雇主延長勞工工作時間者，其延長工作時間之工
          資依左列標準加給之：延長工作時間在二小時以內
          者，按平日每小時工資額加給三分之一以上。再延
          長工作時間在二小時以內者，按平日每小時工資額加
          給三分之二以上。依第三十二條第三項規定，延長
          工作時間者，按平日每小時工資額加倍發給之」，勞
          基法第24條定有明文。又延長工作時間係屬雇主經勞
          工同意方得行使之權利，若雇主未曾要求勞工在正常
          工作時間以外延長工作時數工作（即未經勞雇雙方合
          意），勞工亦未舉證證明確有在正常工作時間以外延
          長工作時數工作之需要與事實，僅為求妥速完成任務
          或出於其他因素考量，自行提早到班或逾時停留在公
          司內部，應認此舉僅係勞工單方片面之延長工時，核
          與勞基法第24條所定雇主應加給工資之要件未符，亦
          不得據此要求雇主給付加班費。
　　　　②本件原告主張其工作時間需提早於上午8點以前云
　　　　　云，惟觀諸原告任職期間之出勤總表（即卷二、三、
          四被證十六至被證十八），原告所有的班表均係在上
          午8時以後，系爭工作規定亦無要求勞工應於上午8時
          以前打卡之規定，甚至被告還於通訊軟體LINE群組中
          要求復康巴士司機們切勿過早出車，有被告提出之南
          市臺南都志願服務協會復康巴士總群組LINE對話截圖
          為證（本院卷五第14、15頁），足見被告並未要求原
          告於8時以前提早到班，而原告亦未就被告有要求提
          早到班，及若未提早到班將遭到懲處各情舉證證明，
          故被告抗辯並未要求勞工提早到班，無須就此給付原
          告延長工時工資，亦屬正當。
　　　⑵原告請求下午17點30分到18點30分加班18小時，下午18
        點30分後加班11小時部分：
　　　　①按原告對於自己主張之事實已盡證明之責後，被告對
          其主張，如抗辯其不實並提出反對之主張者，則被告
          對其反對之主張，亦應負證明之責，此為舉證責任分
          擔之原則。又各當事人就其所主張有利於己之事實，
          均應負舉證之責，故一方已有適當之證明者，相對人
          欲否認其主張，即不得不更舉反證（最高法院99年度
          台上字第483號民事裁判意旨參照）。次按當事人主
          張有利於己之事實，就其事實有舉證之責任，民事訴
          訟法第二百七十七條定有明文。又事實有常態與變態
          之分，其主張常態事實者無庸負舉證責任，反之，主
          張變態事實者，則須就其所主張之事實負舉證責任（
          最高法院105年度台簡上字第16號民事裁判意旨參照
          ）。
　　　　②本件被告辯稱原告於任職期間如有於下午5時30分後加
          班，均有填寫加班單聲請加班費，被告亦按其聲請發
          給加班費等語，業據提出加班單、加班管制卡為證（
          本院卷七第494-508頁），原告對於該加班單及加班
          管制卡之真正並不爭執，則衡之常情原告任職期間之
          加班情形如該加班單及加班管制卡記載內容為常態，
          原告主張其加班時間超過加班單或加班管制卡內容所
          載云云，應屬變態，原告就變態事實之主張，依前揭
          說明，自應負舉證責任。原告就此尚未提出證據推翻
          被告之抗辯，其主張被告有積欠原告任職期間於下午
          17點30分到18點30分加班18小時，下午18點30分後加
          班11小時部分之加班費云云，即不足採。
　　　　③至於依被告答辯書狀，原告之考勤資料，雖有於下午6
          時30分才打卡下班之紀錄（本院卷一第253-265頁）
          ，然一般公司設置考勤卡，固係依勞基法規定為瞭解
          勞工每日出勤情形所置備，考勤卡如登載原告上、下
          班時間較正常工作時間為長，應堪認原告有延時工作
          之情形，然勞工提早到班或延遲下班，或係基於雇主
          要求或係勞工單方自行決定所致，實無法單憑該考勤
          卡所登之上、下班時間，有較正常工作時間提早或延
          遲，　即足以認定其延時工作係基於雇主之要求，故
          原告主張其於正常工作時間外，有提早打卡或延遲打
          卡之時間，均係其延時工作之時間，被告應給付此部
          分之延時工資之事實，舉證尚嫌不足。
　　　⑶原告請求每日上午8時至下午5時30分延長工時1.5小時
　　　　部分：
        參兩造所簽訂之系爭契約書，明文約定原告服務時段為
        「每週一至週五上午八時至下午五時三十分」，並約定
        「其餘空班時間為勞工休息時間，不納入工時」（本院
        卷一第237頁），又對照被告提出之原告106、107、108
        年度之出勤總表，原告出勤時間扣除空班時間，其實際
        工作時間並未逾8小時，原告主張每日延時工作1.5小時
        云云，與系爭契約約定不合，應不足採。
　　　⑷原告請求被告未准其謀職假64小時，應核算加班費部分
        ：
　　　　①按勞工於接到終止勞動契約之預告後，為另謀工作得
          於工作時間請假外出。其請假時數，每星期不得超過
          2 日之工作時間，請假期間之工資照給，勞動基準法
          第16條第2 項固有明文。惟此規定文字係「每星期不
          得超過2日」，並非強制雇主必需給予勞工每星期2日
          之謀職假，如勞工每星期聲請謀職假不足2日，亦非
          法所不許。
　　　　②原告起訴時已陳明原告謀職假僅休4日，足認被告有准
          原告申請謀職假，原告主張被告僅准原告謀職假4日
          ，不准其餘之聲請云云，雖據提出LINE對話截圖一份
          為證，然該截圖僅記載「（原告）：柯老大早，職今
          、明日即12/30、31休假請異動為謀職假。」等語，
          並無被告方否准之回覆，此外，原告亦未舉證證明被
          告有駁回其謀職假之申請情事，其此部分之主張已難
          憑採。另原告亦未證明被告就原告108年12月份之薪
          資有短付情事，而謀職假並無如勞動基準法第39條針
          對例假、休假、特休，於雇主徵得勞工同意而仍工作
          時，應加倍發給工資之規定，是原告請求謀職假未休
          足8日即4日部分工資，亦屬無據。
  ㈣原告請求特休假14天未休薪資11,662元部分：  　　　　　
　　⒈按勞工在同一雇主或事業單位，繼續工作滿一定期間者，
      應依下列規定給予特別休假：一、六個月以上一年未滿者
      ，三日。二、一年以上二年未滿者，七日。三、二年以上
      三年未滿者，十日。四、三年以上五年未滿者，每年十四
      日。五、五年以上十年未滿者，每年十五日。六、十年以
      上者，每一年加給一日，加至三十日為止。前項之特別休
      假期日，由勞工排定之。但雇主基於企業經營上之急迫需
      求或勞工因個人因素，得與他方協商調整。雇主應於勞工
      符合第一項所定之特別休假條件時，告知勞工依前二項規
      定排定特別休假。勞工之特別休假，因年度終結或契約終
      止而未休之日數，雇主應發給工資。但年度終結未休之日
      數，經勞雇雙方協商遞延至次一年度實施者，於次一年度
      終結或契約終止仍未休之日數，雇主應發給工資。勞基法
      第38條第1、2、3、4項定有明文。
　　⒉原告主張其係105年12月30日到職，於108年12月31日離職
      時，年資已滿3年，依勞基法上開規定得請求被告發給14
      日之特休未休工資云云，然原告係於106年1月3日始到職
      ，已如前述，於離職時尚未滿3年，核與上開勞基法第1項
      第4款不合，而被告已經依其年資即2年以上，3年未滿之
      情形，准原告於108年8月19日前休畢10日之特別休假，亦
      有被告提出之原告請假單（本院卷一第137-175頁）附卷
      可佐，原告此部分請求亦無理由。
　㈤原告請求3年內假日訓練5,831元部分：　　　　　
　　⒈民事訴訟如係由原告主張權利者，應先由原告負舉證之責
      ，若原告先不能舉證，以證實自己主張之事實為真實，則
      被告就其抗辯事實即令不能舉證，或其所舉證據尚有疵累
      ，亦應駁回原告之請求（最高法院17年上字第917號民事
      判例意旨參照）。
　　⒉原告主張於任職被告期間共參加7日在職訓練云云，為被告
      所否認，而原告就被告有強制其參加被告假日在職訓練部
      分並未舉證證明，其就此部分之請求，亦屬無據。
　㈥原告請求被告資遣通知不足期間5,831 元部分：　　
　　⒈按勞工有左列情形之一者，雇主得不經預告終止契約：五
      、勞工對於所擔任之工作確不能勝任時。勞基法第11條第
      5款定有明文。
　　⒉本件被告係因原告有不能勝任工作情事而終止兩造間之勞
      動契約，已如前述，則依前開規定，被告無須預告即可終
      止，原告此部分請求，亦於法不合。
六、綜上所述：被告以原告不能勝任工作為由終止兩造間之勞動
    契約，於法有據。原告起訴請求確認兩造間之僱傭關係存在
    ，並請求被告給付234,689元（含105年12月30日至106 年1
    月2日薪資4,165元、加班費207,200元、特休假14天未休薪
    資11,662元、3年內假日訓練5,831元、資遣通知不足期間5,
    831元），均無理由，不應准許。其假執行之聲請亦失所依
    附，應併予駁回。
七、原告上開填載錯誤及漏開單據情事，已符合「不能勝任」之
    情形，兩造關於被告抗辯原告其餘不能勝任事由及其他攻擊
    防禦方法，均不影響本件判決，爰不一一論述。
八、裁判費負擔之依據：民事訴訟法第78條。
中　　華　　民　　國　　110 　年　　2 　　月　　23　　日
                  勞動法庭法    官　李杭倫
以上正本係照原本作成。
如對本判決上訴，須於判決送達後20日內向本院提出上訴狀。
如委任律師提起上訴者，應一併繳納上訴審裁判費。
中　　華　　民　　國　　110 　年　　2 　　月　　23　　日
                          書 記 官  黃怡惠